nl: Bouwmaterialen > Gereedschap > Ruimers: Handruimers; Machineruimers
nb: Maskinvare > Verktøy > Opprømmingsbor: Håndholdte sylinderbor; Maskinsylinderbor
fr: Quincaillerie > Outils > Alésoirs: Alésoirs à main; Alésoirs mécaniques
pt-PT: Equipamento > Ferramentas > Mandris: Mandris manuais; Mandris mecânicos
pl: Sprzęt > Narzędzia > Rozwiertaki: Rozwiertaki ręczne; Rozwiertaki maszynowe
ko: 철물 > 도구 > 확공기: 수동 확공기; 기계식 확공기
zh-CN: 五金/硬件 > 工具 > 扩孔钻: 手动扩孔钻; 机用扩孔钻
ru: Оборудование и технические изделия > Инструменты > Развертки: Ручные развертки; Машинные развертки
pt-BR: Ferragens > Ferramentas > Mandris: Alargadores manuais; Alargadores para máquinas
th: ฮาร์ดแวร์ > เครื่องมือ > เครื่องคว้านรู: เครื่องคว้านรูแบบมือจับ; เครื่องคว้านรูแบบเครื่องจักร
hr-HR: Željezarija > Alati > Razvrtala: Ručna razvrtala; Strojna razvrtala
el: Υλικά κατασκευών > Εργαλεία > Γλύφανα: Γλύφανα χειρός; Μηχανικά γλύφανα
hu: Hardver > Szerszámok > Dörzsárak: Kézi dörzsárak; Gépi dörzsárak
it: Articoli di ferramenta > Utensili > Alesatori: Alesatori manuali; Alesatori elettrici
ja: DIY用品 > 工具 > リーマー: ハンドリーマー; マシンリーマー
cs: Kutilství a řemeslo > Nářadí a nástroje > Výstružníky: Ruční výstružníky; Strojní výstružníky
ro-RO: Feronerie > Unelte > Alezoare: Alezoare de mână; Alezoare automate
vi: Phần cứng > Công cụ > Mũi dao: Mũi doa tay; Mũi doa máy
da: Isenkram > Redskaber > Rømmejern: Manuelle rømmejern; Maskindrevne rømmejern
sk-SK: Náradie > Nástroje > Výstružníky: Ručné výstružníky; Strojové výstružníky
fi: Rakentaminen > Työkalut > Avartimet: Manuaaliset kalvinporat; Kalvinporat
en: Hardware > Tools > Reamers: Hand Reamers; Machine Reamers
de: Heimwerkerbedarf > Werkzeuge > Reibahlen: Handreibahlen; Maschinenreibahlen
zh-TW: 硬體 > 工具 > 鉸刀: 手動鉸刀; 機械鉸刀
es: Bricolaje > Herramientas > Escariadores: Escariadores manuales; Escariadores de máquina
sl-SI: Gradbena oprema > Orodja > Rezkarji: Ročni rezkarji; Strojni rezkarji
sv: Metallprodukter > Verktyg > Brotschar: Handbrotschar; Maskinbrotschar
bg-BG: Железария > Инструменти > Райбери: Ръчни райбери; Машинни райбери
tr: Hırdavat > Aletler > Raybalar: El Raybaları; Makine Raybaları
lt-LT: Techninė įranga > Įrankiai > Plėstuvai: Rankiniai plėstuvai; Mechaniniai plėstuvai